# 由于政府规划，母公司异地新建企业，现企业停产准备清算，涉及的相关政策享受 ...

提问人：fjm@1inno 时间：2021-07-05 14:45:00
企业因政府规划，根据企业规划：由集团控股母公司再成立新公司进行整体重建、原公司清算注销。需要咨询的问题： 1 、在收到政府补助后，现有准备清算注销的公司（或由母公司投资新建的公司），是否可以享有 2009 年国税函 118 号《国际税务总局关于企业政策性搬迁或处置收入有关企业所得税处理问题的通知》中二中（一）、（二）、（三）、（四）条的政策？如果由集团控股母公司与政府签订搬迁补偿协议，是否能按照2009 年国税函 118 号文件享受政策。在哪个公司进行政策享受。 2 、原公司准备清算注销，但需要新建企业投产后，再停产准备清算工作。停产期间依据《企业会计准则第一固定一固定 资产 》第十四条 规 定定：：企企 业应 当当 对 所有固定 资产计 提折旧。但是，，已提足折旧仍 继续 使用的固定 资产 和和 单 独独 计 价入价入账 的土地除外。从上述的 规 定来看定来看，，会会 计 准准 则 要求要求 对 企企 业 所有固定 资产计 提折旧提折旧，，包括在用，，未用未用，，出租出租，，出借等固定 资产 。因此停 产 期期 间 的企的企 业所有的固定 资产 ，，包括生包括生 产车间 使用的固定 资产 ，，均需要均需要 计 提折旧。 处 于更新改造 过 程停止使用的固定 资产 ，， 应 将其将其 账 面价面价 值转 入在建工程，，不再不再计 提折旧提折旧，，并在此基 础 上核算上核算 经 更新改造后的固定 资产 原价。更新改造 项 目目达达到到 预 定可使用状 态转为 固定固定 资产 后后，，再按重新确确定的折旧方法和 该项固定固定 资产 尚可使用寿命 计 提折旧。 企企 业 由于政府整体 规 划划所所 进 行的行的异异地新建地新建，，清算原企 业导 致的停致的停 产 ，，除上述《企 业 会会 计 准准 则 第第一固定资产》第十四条规定外，还有政策支持清算企业固定资产折旧如何提及吗（是否可以不再计提）？

回答人：chenyiwei
除了《企业会计准则第 4 号——固定资产》第十四条规定的两种情况外，固定资产不计提折旧的情况还包括：
1 、符合《企业会计准则第 42 号——持有待售的非流动资产、处置组和终止经营》所规定的持有待售条件的固定资产。
2 、已进入破产清算程序，不再适用持续经营假设，而按照《企业破产清算有关会计处理规定》（财会[2016]23号）进行会计核算和报表编制的企业的固定资产。